臺灣臺北地方法院小額民事判決
111年度店小字第392號
原      告  陳政源  
被      告  吳春江  
上列當事人間損害賠償事件，於民國111年4月27日言詞辯論終
結，本院判決如下：
    主      文
被告應給付原告新臺幣壹萬參仟壹佰伍拾玖元，及自民國一百一
十一年一月十三日起至清償日止，按年息百分之五計算之利息。
原告其餘之訴駁回。
訴訟費用確定為新臺幣壹仟元，由被告負擔新臺幣捌佰元，餘由
原告負擔。
本判決原告勝訴部分得假執行。 
原告其餘假執行之聲請駁回。
    事實及理由
一、原告主張：原告駕駛所有之車牌號碼000-0000號營業小客車
    （下稱系爭車輛），於民國110 年10月31日15時32分許，在
    臺北市文山區指南路2 段與萬壽路口，因被告駕駛車牌號碼
    00-0000 號自用小客車(下稱被告車輛)有支線道車未讓幹道
    車先行之過失而發生擦撞，致系爭車輛受損，爰依侵權行為
    之法律關係，請求系爭車輛修復費用新臺幣(下同)8,406 元
　　、因本件事故支出交通費用2,000元、三日工作損失6,000元
　　，共計16,406元。並聲明：被告應給付原告16,406元及自起
    訴狀繕本送達翌日起至清償日止，按年息百分之5 計算之利
    息；願供擔保，請准宣告假執行。
二、被告則辯稱：否認兩造車輛有發生碰撞。當時被告車輛已經
    從萬壽路轉到指南路，速度很慢，轉彎時並未看到系爭車輛
    ，系爭車輛卻突然出現，第一時間被告有大力按喇叭並喊危
    險示警，隨即兩造車輛都停下，惟原告並未下車且讓被告先
    走，所以被告就駛離了，行駛後到新光路後，原告才說被告
    撞到他。嗣後警方前來處理，警方所做的談話紀錄表，被告
    沒有細看就簽名，但實際上並無原告所稱之碰撞情事，其請
    求上開金額均無理由。縱兩造有發生碰撞，原告亦未通知被
    告就自行修理，且未考量折舊及兩造肇事責任比例等語。並
    聲明：請求駁回原告之訴。
三、得心證之理由：
(一)按因故意或過失，不法侵害他人之權利者，負損害賠償責任
    ；汽車、機車或其他非依軌道行駛之動力車輛，在使用中加
    損害於他人者，駕駛人應賠償因此所生之損害。民法第184 
    條第1 項前段、第191 條之2 分別定有明文。次按當事人主
    張有利於己之事實者，就其事實有舉證之責任，民事訴訟法
    第277 條定有明文。又各當事人就其所主張有利於己之事實
    ，均應負舉證之責，故一方已有適當之證明者，相對人欲否
    認其主張，即不得不更舉反證。原告於起訴原因已有相當之
    證明，被告對渠主張，如抗辯不實並提出反對之主張者，則
    被告對渠反對之主張，亦應負證明之責，此為舉證責任分擔
    之原則。若被告於抗辯事實並無確實證明方法，僅以空言爭
    執者，當然認定其抗辯事實之非真正，而應為被告不利益之
    裁判，最高法院19年上字第2345號、18年上字第2855
　　號、第1679號判決可資參照。
(二)原告主張之事實，據其提出臺北市政府文山第一分局道路交
    通事故當事人登記聯單、道路交通事故現場圖、初步分析研
    判表、現場照片、系爭車輛行車執照、匯豐汽車股份有限公
    司中和廠估價單、系爭車輛受損照片為證，並經本院依職權
    調取臺北市政府警察局交通警察大隊交通事故案卷資料（含
    道路交通事故現場圖、初步分析研判表、A3類道路交通事故
    調查紀錄表、現場照片、監視器與行車紀錄器光碟等）供參
    。惟被告否認有何過失責任，並以前詞置辯。經查：
  1.臺北市政府警察局交通警察大隊就本件車禍肇事因素進行初
    步分析研判結果，認肇事原因為被告支線道車不讓幹線道車
    先行所致，原告則無肇事因素，有該大隊所制作之道路交通
    事故初步分析研判表在卷可佐（本院卷第95頁）。此外，臺
    北市政府警察局交通警察大隊函覆本院之事故現場監視器錄
    影及原告系爭車輛行車紀錄器錄影檔案經本院當庭勘驗結果
    ，其內容亦顯示被告駕車行駛於支線道，欲右轉至幹線道的
    過程中，未禮讓幹線道上直行的原告系爭車輛先行，兩車發
    生碰撞後，車身有明顯晃動情形，系爭車輛行車紀錄器並錄
    得碰撞聲響及乘客驚呼聲，惟被告車輛於事發後僅停頓約三
    秒，即往前行，未曾下車查看等情，此有本院勘驗筆錄在卷
    可憑（見本院111年4月27日言詞辯論筆錄）。佐以事發後到
    場處理之員警所攝得被告車輛左前車頭受損情形及系爭車輛
    右側車身受損情形（本院卷第19頁至第21頁、第87頁），足
    認被告自支線道欲右轉至幹線道時，確有撞擊系爭車輛右側
    車身，本件車禍事故係因被告支線道車不讓幹線道車先行而
    肇事，堪以認定。而被告就其所辯始終未提出任何事證以實
    其說，被告所辯，實難憑採。故本件被告對原告有侵權行為
    ，原告主張被告應負損害賠償責任，自屬有據。
  2.被告因過失不法致原告受有損害，已如前述。茲就原告請求
    之金額審酌如下：
 (1)系爭車輛修復費用部分：
　　按物被毀損時，被害人除得依民法第196 條請求賠償外，並
    不排除民法第213 條至第215 條之適用。依民法第196 條請
    求賠償物被毀損所減少之價額，得以修復費用為估定之標準
    ，但以必要者為限（例如︰修理材料以新品換舊品，應予折
    舊），此有最高法院77年度第9 次民事庭會議決議可資參照
    。經查，原告主張系爭車輛修理費為8,406 元(含零件費用1
    ,560元、鈑金費用1,550元、烤漆費用4,324元、拆工972元)
    ，並提出估價單為證，被告就該估價單亦未為爭執，自屬可
    採。又系爭車輛係於108 年1月（推定為1月15日）出廠，迄
    本件事故發生時即110 年10月31日受損時，已使用約2 年10
    個月，有該車輛行車執照影本在卷可憑(本院卷第47頁)。原
    告之系爭車輛零件修復，既係以新品換舊品，依前開說明，
    更新零件之折舊價差顯非必要，自應扣除。依行政院所頒固
    定資產耐用年數表及固定資產折舊率之規定，運輸業用客車
    之耐用年數為4年，依定率遞減法每年折舊1,000分之438，
    則上開零件費用1,560元扣除折舊後之修復費用估定為313 
    元（詳如附表之計算式）。此外，原告另支出工資、鈑金、
    烤漆費用共6,846元，無庸折舊，故原告得主張之車輛維修
    費用共計為7,159元（計算式：313元＋6,846元＝7,159元），
    逾此部分之請求，尚乏依據，應予駁回。
 (2)交通費用部分：
　  原告主張因車輛受損而支出交通費用2,000元，惟經被告否
    認，原告亦未提出任何事證供本院審酌，難認其舉證已足，
    揆諸上開說明，原告此部份之請求，即屬無據。
 (3)工作損失部分：
　　原告主張系爭車輛為營業車，其每日營業所得為2,000元，
    系爭車輛因本件事故受損，修繕期間需3日，其無法營業，
    共計受有工作損失6,000元（計算式：2,000元×3日＝6,000元
     ），並提出系爭車輛行車執照、上開估價單為證。而被告
    雖以無肇事責任為由，拒絕賠償，惟對上開估價單及原告主
    張每日營業所得2,000元等情均未為爭執（本院111年4月27
    日言詞辯論筆錄），參以上開估價單記載：「維修需要三天
    」等語(本院卷第23頁)，而原告主張駕駛車輛營業之每日工
    作收入2,000尚屬合於常情而堪採信，故原告請求工作損失6
    ,000元，為有理由，應予准許。
 (4)綜上所述，原告得請求之金額為13,159 元（計算式：系爭
    車輛修復費用7,159元+工作損失6,000元＝13,159元）。
四、從而，原告依侵權行為之法律關係，請求被告給付13,159元
　　，及自起訴狀繕本送達翌日即111年1月13日起至清償日止，
    按年息百分之5 計算之利息，為有理由，應予准許，逾此部
　　分，則無理由，應予駁回。　
五、本件事證已臻明確，兩造其餘主張、陳述及所提之證據暨攻
    擊防禦方法，經本院斟酌核與判決結果不生影響，爰不逐一
　　論述，併此敘明。　
六、本件原告勝訴部分係適用小額程序所為被告敗訴之判決，爰
    依職權宣告假執行，至原告其餘假執行之聲請，因訴之駁回
    而失其依據，應予駁回。另確定訴訟費用額為1,000 元（即
　　第一審裁判費），由被告負擔800元，餘由原告負擔。
中　　華　　民　　國　　111 　年　　5 　　月　　11　　日
                  臺灣臺北地方法院新店簡易庭
                              法  官　張淑美 
以上正本係照原本作成。
對於本件判決如有不服，應於收受送達後20日內向本院提出上訴
書狀，上訴於本院合議庭，並按他造當事人之人數附具繕本。
當事人之上訴，非以判決違背法令為理由不得為之，上訴狀應記
載上訴理由，表明下列各款事項：
(一)原判決所違背之法令及其具體內容。
(二)依訴訟資料可認為原判決有違背法令之具體事實。
中　　華　　民　　國　　111 　年　　5 　　月　　11　　日
                              書記官  馮姿蓉 
附表
-----
折舊時間           金額
第1年折舊值        1,560×0.438=683
第1年折舊後價值    1,560-683=877
第2年折舊值        877×0.438=384
第2年折舊後價值    877-384=493
第3年折舊值        493×0.438×(10/12)=180
第3年折舊後價值    493-180=313